【裁判字號】    88,交易,70
【裁判日期】    890118
【裁判案由】    過失傷害
【裁判全文】
臺灣苗栗地方法院刑事判決                          八十八年度交易字第七號
    公  訴  人  臺灣苗栗地方法院檢察署檢察官
    被      告  乙○○
右列被告因過失傷害案件，經檢察官提起公訴（八十八年度偵字第三五一三號），本
院判決如左：
    主  文
乙○○因過失傷害人，處拘役肆拾日，如易科罰金以佰元折算壹日。
    事  實
一、乙○○於民國（下同）八十七年十二月三日晚間九時四十分許，駕駛車號ＡＤ─
    ０九八一號自用小客車，沿苗栗縣竹南鎮○○○路聯絡道由東向西方向行駛，行
    經該道路與苗栗縣竹南鎮○○路口處，原應注意車輛行經交岔路口，均應減速慢
    行，辨明左右人車通行狀況，作隨時停車之準備，且汽車行駛時，駕駛人應注意
    車前狀況，並隨時採取必要之安全措施，且當時雖為夜間、然天氣晴朗、視線良
    好，並無不能注意之情事，詎其竟疏未注意車前交岔路口之橫越車輛，且未減速
    即貿然以時速六十公里之速度駛入上開路口，適有侯正峰酒後駕駛車號ＭＬ─六
  六六六號自用小客車，沿公義路由南向北方向行抵上開路口，亦疏未注意路口橫
    越車輛，致二車不慎發生碰撞，使侯某車內乘員甲○○因而受有左手上臂瘀傷十
    ＊八公分之傷害（侯正峰所涉過失傷害部分，業經本院簡易庭以八十八年度苗交
    簡第四十號判決後，由本院合議庭審理中）。乙○○於肇事後，犯罪未為發覺前
    ，即向有偵查權之警員報案，自首犯罪並接受裁判。
二、案經被害人甲○○訴請臺灣苗栗地方法院檢察署檢察官偵查起訴。
    理  由
一、訊據被告乙○○固不否認於上開時、地駕車肇事之事實，惟矢口否認有何過失犯
    行，辯稱：本件車禍係因侯正峰闖越紅燈所致，伊於路口察覺侯正峰所駕駛之車
    輛時，二車間距離僅有約三公尺云云。然查，右揭事實，業據告訴人甲○○指訴
    綦詳，並有道路交通事故調查報告表及診斷證明書各一份附卷為憑。按諸汽車行
    駛時，駕駛人應注意車前狀況，並隨時採取必要之安全措施，道路交道安全規則
    第九十四條第三項定有明文；又車輛行經交岔路口處，應減速慢行，辨明左右人
    車通行狀況，作隨時停車之準備，亦為一般駕駛人所應知。查本件據卷附道路交
    通事故調查報告表現場圖所示，本件事故現場之交岔路口處視野開闊，並無足以
    遮斷視線之障礙物，且二車撞擊點位於上開路口近中心處略偏被告行駛之西向車
    道，又依被告與另案被告侯正峰二人均陳稱當時時速為六十公里等語（見台灣苗
    栗地方法院檢察署八十八年度偵字第九八號偵查卷第十六頁背面）觀之，被告於
    行抵上開路口時，另案被告侯正峰所駕駛之車輛顯已進入該交岔路口，則被告對
    於自其左側空曠處已穿越東向車道駛近之車輛，非無預先察覺之可能，是本件設
    若被告於事發時能注意車前左右來車動向，當見左前側已有來車，斯時若隨即減
    速慢行，顯非不能避免本件事故，詎其猶然未為減速、而以時速六十公里之速度
    穿越交岔路口，致使減損避險之時間、空間，致生事端，所為難謂無何過失。就
    此，被告雖陳稱本件係因另案被告侯正峰闖越紅燈所致，然被告既有過失，已如
    上述，縱被告所陳非虛，亦係侯正峰是否同具過失之問題，殊無僅以他人亦有過
    失情事，據為自身不需竭盡避就事故發生注意義務之論據，故被告此部分所辯，
    無解於罪責，並不足取。又告訴人因本件事故受有如事實欄所載之傷害乙節，有
    上開診斷證明書在卷可佐，則被告之過失行為與告訴人之受傷間，顯具相當因果
    關係，本案事證明確，被告犯行堪予認定。
二、核被告乙○○所為，係犯刑法第二百八十四條第一項前段之過失傷害罪。又被告
    於肇事後向警察報案，接受偵訊，有道路交通事故調查報告表載明在卷可查，為
    對於未發覺之罪自首而受裁判，應依法減輕其刑。爰審酌被告之過失程度、所生
    之危害、犯罪後態度尚稱良好及肇事後雖欲與被害人商談和解、被害人卻堅持告
    訴等情，量處如主文所示之刑，並諭知易科罰金之折算標準。
據上論斷，應依刑事訴訟法第二百九十九條第一項前段，刑法第二百八十四條第一項
前段，刑法第六十二條前段、第四十一條，罰金罰鍰提高標準條例第一條前段、第二
條，判決如主文。
中      華      民      國    八十九    年      一      月     十八     日
                                      臺灣苗栗地方法院交通法庭
                                          法  官  周  淡  怡
右正本證明與原本無異。
如不服本判決，應於判決送達後十日內向本院提出上訴狀( 應附繕本 )，上訴於
臺灣高等法院台中分院。
                                          書記官  陳  貴  瑋
中      華      民      國    八十九    年      一      月     十八     日
附錄本案論罪科刑法條全文
刑法第二百八十四條
因過失傷害人者，處六月以下有期徒刑、拘役或五百元以下罰金。致重傷者，處一年
以下有期徒刑、拘役或五百元下罰金。
從事業務之人，因業務上之過失傷害人者，處一年以下有期徒刑、拘役或一千元以下
罰金。致重傷者，處三年以下有期徒刑、拘役或二千元以下罰金。


司法院資訊處製作；財團法人民間司法改革基金會備份。
